【裁判字號】    97,訴,759
【裁判日期】    971231
【裁判案由】    偽造文書等
【裁判全文】
臺灣嘉義地方法院刑事判決               97年度訴字第759號
公  訴  人  臺灣嘉義地方法院檢察署檢察官
被      告  戌○○
            庚○○
上列被告等因竊盜等案件，經檢察官提起公訴（九十七年度偵字
第四一五三號、第四一五四號、第四六六八號、第五七六０號）
，本院合議庭裁定由受命法官以簡式審判程序進行審理，判決如
下：
    主  文
戌○○共同犯攜帶兇器竊盜罪參拾玖罪（犯罪事實一部分），均
累犯，各處有期徒刑捌月；扣案 T型板手參支、螺絲起子壹支，
於各罪均沒收。又共同犯攜帶兇器竊盜罪（犯罪事實二之(一)部分
），累犯，處有期徒刑壹年；並應於刑之執行前，令入勞動場所
強制工作參年；扣案 T型板手參支、螺絲起子壹支，均沒收。又
犯偽造私文書罪，累犯，處有期徒刑陸月。又犯竊盜罪，累犯，
處有期徒刑肆月。應執行有期徒刑貳年肆月，扣案 T型板手參支
、螺絲起子壹支，均沒收，並應於刑之執行前，令入勞動場所強
制工作參年。
庚○○共同犯攜帶兇器竊盜罪參拾玖罪（犯罪事實一部分），均
累犯，各處有期徒刑捌月；扣案 T型板手參支、螺絲起子壹支，
於各罪均沒收。又共同犯攜帶兇器竊盜罪（犯罪事實二之(一)部分
），累犯，處有期徒刑壹年；並應於刑之執行前，令入勞動場所
強制工作參年；扣案 T型板手參支、螺絲起子壹支，均沒收。又
犯侵占離本人所持有之物罪，處罰金新臺幣壹萬元，如易服勞役
，以新臺幣壹仟元折算壹日。有期徒刑部分應執行有期徒刑貳年
貳月；扣案 T型板手參支、螺絲起子壹支，均沒收，並應於刑之
執行前，令入勞動場所強制工作參年。
    犯 罪 事 實
一、戌○○前於民國九十四年間因竊盜等案件，經本院以九十五
    年度易字第四三號判處應執行有期徒刑一年確定，迄九十六
    年二月二十八日縮刑期滿執行完畢。庚○○前於九十五年間
    因竊盜案件，經本院以九十五年度易字第一五一號判處有期
    徒刑四月，再經臺灣高等法院臺南分院以九十五年度上易字
    第三七三號駁回上訴確定，於九十六年五月十二日縮刑期滿
    執行完畢。詎均仍不知悔改，共同基於意圖為自己不法所有
    ，基於加重竊盜之犯意聯絡，由戌○○騎乘機車搭載庚○○
    四處尋找適於行竊之機車，而於附表所示之時、地，由戌○
    ○在旁把風，再由庚○○持其所有、客觀上足以作為兇器使
    用之 T型板手三支、螺絲起子一支，竊取如附表所示者所有
    、如附表所示之機車得手。戌○○、庚○○於竊得附表所示
    機車後，即將所竊得之機車以每部機車新臺幣（下同）五千
    元或六千元之代價，賣予宙○○、地○○及Ｑ○○（均另案
    由本院審理中）等人，販賣所得均由二人朋分花用。
二、(一)戌○○、庚○○復共同基於意圖為自己不法所有，基於加
    重竊盜之犯意聯絡，於九十七年五月十二日至同年六月五日
    間某日某時許，由戌○○騎乘機車搭載庚○○至嘉義榮民醫
    院（起訴書誤載為臺南縣永康市○○○街一六五巷一號前）
    ，由戌○○在旁把風，再由庚○○持其所有、客觀上足以作
    為兇器使用之之 T型板手三支、螺絲起子一支竊取子○○所
    有、車牌號碼317 -CSU號機車一部得手。(二)戌○○另單獨基
    於偽造準私文書之犯意，將上開竊得之機車引擎號碼及車身
    號碼磨去，再以鐵鎚及鋼印將該部機車上之引擎號碼及車身
    號碼均偽造成HN055277號，並供自己騎乘使用以避免警方追
    查，足以生損害於監理機關對於車輛管理之正確性。
三、(一)庚○○於九十七年五月下旬某日，在臺南縣後壁鄉○○○
    段○道臺一線路旁，拾獲Ｈ○○所有、遭竊後棄置於該處之
    車牌號碼3GE -509號車牌一面（該面車牌係於九十七年五月
    十五日十八時三十分許，在臺南縣永康市○○路八九０號前
    遭竊），認可供作渠等竊取機車時懸掛使用，竟意圖為自己
    不法之所有，予以侵占入己。(二)戌○○為供渠等行竊機車時
    懸掛使用，竟意圖為自己不法之所有，基於普通竊盜犯意，
    於九十七年六月五日十六時許，在嘉義縣新港鄉菜公村菜公
    厝六四之十六號，徒手竊取Ｇ○○所持有之車牌號碼112-DT
    W 號車牌一面得手。嗣於九十七年六月五日十七時二十二分
    許，戌○○騎乘上揭竊得之機車（原車牌號碼317 -CSU號，
    改懸掛3GE -509號車牌）搭載庚○○，前往位在嘉義市○○
    路五三九號嘉義基督教醫院第一門診前停車場，伺機再度竊
    取機車時，為埋伏警員當場查獲，並扣得 T型板手三支、螺
    絲起子一支等工具，再循線查獲上情。
四、案經嘉義市政府警察局第二分局報請臺灣嘉義地方法院檢察
    署檢察官偵查起訴。
    理  由
一、訊據被告戌○○、庚○○對上開犯罪事實均坦承不諱，核與
    證人宙○○、地○○、Ｑ○○警詢時及偵查中之證詞、證人
    Ｇ○○、辰○○、宇○○、Ｉ○○、Ｋ○○、Ｐ○○、張春
    滿、亥○○、Ａ○○、Ｈ○○、巳○、Ｏ○○、卯○○、子
    ○○、寅○○、酉○○、Ｄ○○、丑○○、午○○、Ｆ○○
    、謝彤璿、Ｂ○○、Ｅ○○、未○○、己○○、Ｃ○○、吳
    妙鳳、陳芳質、黃○○、辛○○、Ｊ○○、玄○○、戊○○
    、Ｌ○○、天○○、甲○○、乙○○、壬○○、Ｎ○○、癸
    ○○、蔡騏宇、丁○○、張正霖、姚淑芳、許丁、林坤賢、
    林啟瑞、陳素女、鄭甲農、陳寶蓮、丁進雄、黃萬欽、林志
    賢、許清迫、蔡春美、丁麗美、林世宗、張靜怡、林子琦、
    許惠珊、蔡珊靚、許玉三、吳淑勤、吳高誌、林存彥、孫德
    志、林會統、林育佑警詢時之證詞，並有嘉義市警察局車輛
    協尋（尋獲）電腦輸入單四十紙、被害報告單三十五紙、贓
    物認領保管單三十四紙、失車唯讀案件基本資料乙紙、嘉義
    市警察局第二分局搜索扣押筆錄、扣押物品目錄表、監視器
    翻拍照片十三幀、電解車身號碼及引擎號碼照片十七幀附卷
    可稽，復有 T型板手三支及螺絲起子一支扣案可佐，均足徵
    被告二人上開自白確與事實相符，應係可採。此外，被告二
    人所攜帶前往如犯罪事實一、二之(一)所示時、地行竊所用之
    T 型板手三支、螺絲起子一支，其中扣案之 T型扳手三支，
    二支為塑膠握柄，另一支全部為金屬材質。該二支為塑膠握
    柄的 T型扳手，前端為金屬材質，分別長約十九公分及十四
    公分，前端磨成尖銳狀，另一支全部為金屬材質，全長二十
    四點五公分，質地沈重且堅硬；而扣案之螺絲起子一支，全
    長十九公分，握把部分九公分，前端為金屬材質，為十字型
    螺絲起子等情，均據本院當庭勘驗無訛，而上開 T型扳手及
    螺絲起子既均為金屬材質，且前端均為尖銳形狀，若持以攻
    擊人身，自足成傷，俱屬兇器無疑。故本件事證明確，被告
    二人上開犯行均至堪認定，均應依法論科。
二、按刑法第三百二十一條第一項第三款攜帶兇器竊盜罪，係以
    行為人攜帶兇器竊盜為加重條件，此所謂兇器，其種類並無
    限制，凡客觀上足對人之生命、身體、安全構成威脅，具有
    危險性之兇器均屬之，且只須行竊時攜帶此種具有危險性之
    兇器為已足，並不以攜帶之初有行兇之意圖為必要，此觀最
    高法院七十九年度臺上字第五二五三號判例意旨闡述甚明。
    查被告二人於上開犯罪事實一、二之(一)所載行竊之際，攜有
    客觀上足以作為兇器使用之 T型板手三支、螺絲起子一支，
    揆諸上開說明，上開各次行為均屬攜帶兇器竊盜無疑。次按
    引擎號碼及車身號碼係機車製造商打製在機車引擎及車身上
    ，用以表示產品型式及出廠順序之標記，依習慣足以為表示
    其用意之證明，自屬刑法第二百二十條第一項所稱之準文書
    。故核被告戌○○、庚○○上開犯罪事實一、二之(一)部分所
    為，均係犯刑法三百二十一條第一項第三款之加重竊盜罪。
    被告戌○○上開犯罪事實二之(二)所為，係犯刑法第二百十條
    之偽造私文書罪。而被告庚○○上開犯罪事實三之(一)部分所
    為，則係犯刑法三百三十七條第一項侵占遺失物罪。被告戌
    ○○上開犯罪事實三之(二)所為，則係犯刑法第三百二十條第
    一項之竊盜罪。而被告戌○○與庚○○就上揭犯罪事實一、
    二之(一)部分攜帶兇器竊盜犯行，具有犯意聯絡及行為分擔，
    均為共同正犯。又被告戌○○、庚○○所犯上開各罪，行為
    分殊，犯意各別，應分論併罰。又被告戌○○前於九十四年
    間因竊盜等案件，經本院以九十五年度易字第四三號判處應
    執行有期徒刑一年確定，迄九十六年二月二十八日縮刑期滿
    執行完畢。被告庚○○前於九十五年間因竊盜案件，經本院
    以九十五年度易字第一五一號判處有期徒刑四月，再經臺灣
    高等法院臺南分院以九十五年度上易字第三七三號駁回上訴
    確定，於九十六年五月十二日縮刑期滿執行完畢等情，有渠
    等之臺灣高等法院被告全國前案紀錄表各乙份附卷可參，渠
    等受有期徒刑之執行完畢五年內故意再犯如犯罪事實一、二
    之(一)、(二)、三之(二)所示有期徒刑以上之罪，均為累犯，
    應依刑法第四十七條第一項規定，均加重其刑。爰審酌被告
    戌○○係大學肄業、被告庚○○為高中肄業之智識程度，被
    告戌○○前有竊盜、妨害公務、毀損、過失傷害、侵占遺失
    物前科、被告庚○○前有竊盜、侵占、傷害、贓物前科之素
    行，再考量被告二人上開犯罪事實一、二之(一)、三之(二)各次
    行竊之犯罪手段及犯罪動機、所竊得之財物價值，被告戌○
    ○上開犯罪事實二之(二)偽造機車引擎號碼再騎乘該機車行竊
    之犯罪手段，不但規避警方查緝且對於監理機關之車籍管理
    正確性造成損害，另考量被告庚○○上開犯罪事實三之(一)所
    侵占遺失物之價值及其犯罪動機，以及被告二人犯罪後坦承
    全部犯行，態度均稱良好等一切情狀，分別量處如主文所示
    之刑，另就被告庚○○處罰金部分諭知易服勞役之折算標準
    ，並定其應執行刑，以資懲儆。末查，扣案之T 型板手三支
    、螺絲起子一支，均為被告庚○○所有且係攜往如犯罪事實
    一、二之(一)所示時、地而供本件犯罪所用之物，業據被告二
    人供承在卷，爰依刑法第三十八條第一項第二款宣告沒收。
    至其餘扣案物品固為被告二人所有，被告庚○○否認係供渠
    等行竊所用，且乏其他積極證據足以證明係屬供本件犯罪所
    用之物，爰不予宣告沒收，附此敘明。
三、公訴意旨另以：被告戌○○基於行使變造準私文書之犯意，
    偽造上開機車引擎號碼及車身號碼後復行使之，因認被告戌
    ○○涉犯刑法第二百十六條、第二百十條之行使變造私文書
    罪嫌。惟按犯罪事實應依證據認定之，無證據不得認定其犯
    罪事實；不能證明被告犯罪者，應諭知無罪之判決，刑事訴
    訟法第一百五十四條第二項、第三百零一條第一項分別定有
    明文。又按認定不利於被告之事實，須依積極證據，苟積極
    證據不足為不利於被告事實之認定，即應為有利於被告之認
    定，更不必有何有利之證據，最高法院著有三十年上字第八
    一六號判例可資參照。查公訴意旨認被告戌○○涉有行使偽
    造私文書罪，係以被告戌○○偽造上開機車引擎號碼及車身
    號碼後將該機車供己騎乘使用，然上開引擎號碼及車身號碼
    係隱蔽於車體內側，被告戌○○縱有騎乘上開經偽造引擎號
    碼及車身號碼之機車外出，其於騎乘時並無就引擎號碼及車
    身號碼對外有所主張之意思，尚非將上開偽造之引擎號碼及
    車身號碼持以行使，自難認有何行使之行為。此外，復查無
    其他積極證據足資證明被告戌○○確有公訴人所指之前揭犯
    行，是就此部分應認被告戌○○罪嫌尚有不足，自無從成立
    行使偽造私文書犯行，惟依公訴意旨既認此部分與前開起訴
    部分並經本院論罪科刑部分，屬實質上一罪關係，故就此部
    分，爰不另為無罪之諭知，併此敘明。
四、按十八歲以上之竊盜犯、贓物犯，有犯罪之習慣者，得於刑
    之執行前，令入勞動場所強制工作，竊盜犯贓物犯保安處分
    條例第三條第一項定有明文。被告戌○○前有竊盜、妨害公
    務、毀損、侵占遺失物等前科，被告庚○○前有竊盜、侵占
    、傷害、贓物等前科，且被告二人之前案均甫於九十六年間
    執行完畢，均業如上述，被告二人竟於短期內即共同再犯上
    開犯罪事實一、二之(一)所示之各次攜帶兇器竊取機車犯行，
    ，頻率甚繁且數量高達四十部，並均變賣朋分花用，足見渠
    等無視刑罰制裁仍以反覆竊取他人財物作為主要經濟來源，
    顯未脫其犯罪習慣，更見其竊盜惡習未改。是本院審酌被告
    二人確有竊盜之習慣，其屢次竊盜銷贓後賺取生活費用之犯
    行性質，且上開犯罪事實二之(一)部分被告二人係共同攜帶兇
    器竊取該部機車以留供作渠等行竊犯案所用，是非令其強制
    工作不足以矯治其惡習，使其得於勞動場所習得勤勞刻苦之
    精神及謀生之技藝與能力，而認有令入勞動場所強制工作之
    必要，爰依竊盜犯贓物犯保安處分條例第三條第一項規定均
    諭知於刑之執行前令入勞動場所強制工作三年，以資矯正。
據上論斷，應依刑事訴訟法第二百七十三條之一第一項、第二百
九十九條第一項前段、刑法第二十八條、第二百十條、第二百二
十條第一項、第三百二十條第一項、第三百二十一條第一項第三
款、第三百三十七條、第四十七條第一項、第四十二條第三項、
第三十八條第一項第二款、第五十一條第五款，刑法施行法第一
條之一第一項、第二項前段，竊盜犯贓物犯保安處分條例第三條
第一項、第四條，判決如主文。
本案經檢察官陳則銘到庭執行職務。
中    華    民    國    97    年    12    月    31    日
                      刑事第五庭    法  官  曾宏揚
以上正本證明與原本無異。
如不服本判決應於收受判決後10日內向本院提出上訴書狀，並應
敘述具體理由；其未敘述上訴理由者，應於上訴期間屆滿後20日
內向本院補提理由書（均須按他造當事人之人數附繕本）「切勿
逕送上級法院」。告訴人或被害人如對於本判決不服者，應具備
理由請求檢察官上訴，其上訴期間之計算係以檢察官收受判決正
本之日期為準。
中    華    民    國    97    年    12    月    31    日
                                    書記官  陳慶昀
附錄論罪科刑法條：
中華民國刑法第216條
（行使偽造變造或登載不實之文書罪）
行使第210 條至第215 條之文書者，依偽造、變造文書或登載不
實事項或使登載不實事項之規定處斷。
中華民國刑法第210條
（偽造變造私文書罪）
偽造、變造私文書，足以生損害於公眾或他人者，處5 年以下有
期徒刑。
中華民國刑法第220條第1項
（準文書）
在紙上或物品上之文字、符號、圖畫、照像，依習慣或特約，足
以為表示其用意之證明者，關於本章及本章以外各罪，以文書論
。
中華民國刑法第320條
（普通竊盜罪、竊佔罪）
意圖為自己或第三人不法之所有，而竊取他人之動產者，為竊盜
罪，處 5 年以下有期徒刑、拘役或 5 百元以下罰金。
意圖為自己或第三人不法之利益，而竊佔他人之不動產者，依前
項之規定處斷。
前二項之未遂犯罰之。
中華民國刑法第321條
（加重竊盜罪）
犯竊盜罪而有左列情形之一者，處6 月以上、5 年以下有期徒刑
：
一、於夜間侵入住宅或有人居住之建築物、船艦或隱匿其內而犯
    之者。
二、毀越門扇、牆垣或其他安全設備而犯之者。
三、攜帶兇器而犯之者。
四、結夥三人以上而犯之者。
五、乘火災、水災或其他災害之際而犯之者。
六、在車站或埠頭而犯之者。
前項之未遂犯罰之。
中華民國刑法第337條
（侵占遺失物罪）
意圖為自己或第三人不法之所有，而侵占遺失物、漂流物或其他
離本人所持有之物者，處 5 百元以下罰金。
附表：
┌──┬────┬───┬──────────────┐
│編號│車牌號碼│被害人│失竊時間、地點              │
├──┼────┼───┼──────────────┤
│1   │MBD─801│辰○○│時間：97年3月19日11時20分許 │
│    │        │      │地點：嘉義基督教醫院停車場  │
├──┼────┼───┼──────────────┤
│2   │631─CBG│宇○○│時間：97年3月24日12時30分許 │
│    │        │      │地點：嘉義基督教醫院停車場  │
├──┼────┼───┼──────────────┤
│3   │MAN─412│Ｉ○○│時間：97年4月4日20時17分許  │
│    │        │      │地點：嘉義基督教醫院停車場  │
├──┼────┼───┼──────────────┤
│4   │060─BYV│Ｋ○○│時間：97年4月10日18時       │
│    │        │      │地點：嘉義市○○路600號前   │
├──┼────┼───┼──────────────┤
│5   │971─BDG│Ｐ○○│時間：97年4月14日15時15分許 │
│    │        │      │地點：嘉義基督教醫院停車場  │
├──┼────┼───┼──────────────┤
│6   │163─BYR│申○○│時間：97年4月27日8時30分許  │
│    │        │      │地點：嘉義基督教醫院停車場  │
├──┼────┼───┼──────────────┤
│7   │2HE─111│亥○○│時間：97年5月6日15時30分許  │
│    │        │      │地點：嘉義基督教醫院停車場  │
├──┼────┼───┼──────────────┤
│8   │662─BYU│Ａ○○│時間：97年5月19日15時55分許 │
│    │        │      │地點：嘉義基督教醫院停車場  │
├──┼────┼───┼──────────────┤
│9   │777─DTY│巳○  │時間：97年5月27日13時40分許 │
│    │        │      │地點：嘉義市○○路437號前   │
├──┼────┼───┼──────────────┤
│10  │757─DTY│Ｏ○○│時間：97年5月30日22時4分許  │
│    │        │      │地點：嘉義市○○路577號前   │
├──┼────┼───┼──────────────┤
│11  │517─DTY│卯○○│時間：97年5月27日16時30分許 │
│    │        │      │地點：嘉義縣民雄鄉○○路○段│
│    │        │      │      117號前               │
├──┼────┼───┼──────────────┤
│12  │050─CBQ│寅○○│時間：97年5月26日20時許     │
│    │        │      │地點：臺南縣鹽水鎮○○路178 │
│    │        │      │      號前                  │
├──┼────┼───┼──────────────┤
│13  │175─DTY│酉○○│時間：97年6月5日18時許      │
│    │        │      │地點：嘉義市○○路552號前   │
├──┼────┼───┼──────────────┤
│14  │807─BEU│Ｄ○○│時間：97年5月14日20時42分許 │
│    │        │      │地點：嘉義市○○路686號前   │
├──┼────┼───┼──────────────┤
│15  │807─BYV│丑○○│時間：97年3月3日15時45分許  │
│    │        │      │地點：嘉義市○○路與宣信街口│
├──┼────┼───┼──────────────┤
│16  │857─BLZ│午○○│時間：97年3月17日15時許     │
│    │        │      │地點：嘉義市市○街10之1號前 │
├──┼────┼───┼──────────────┤
│17  │260─CSK│Ｆ○○│時間：97年5月26日21時30分許 │
│    │        │      │地點：嘉義市○○街279號前   │
├──┼────┼───┼──────────────┤
│18  │026─CAS│Ｍ○○│時間：97年3月3日16時40分許  │
│    │        │      │地點：嘉義縣朴子市○○路○段 │
│    │        │      │      51號前                │
├──┼────┼───┼──────────────┤
│19  │259─CBM│Ｂ○○│時間：97年4月25日20時30分許 │
│    │        │      │地點：臺南縣鹽水鎮○○路143 │
│    │        │      │      號前                  │
├──┼────┼───┼──────────────┤
│20  │811─CAP│Ｅ○○│時間：96年12月19日12時許    │
│    │        │      │地點：臺南縣鹽水鎮○○路某處│
├──┼────┼───┼──────────────┤
│21  │5HR─967│未○○│時間：97年3月3日13時30分許  │
│    │        │      │地點：嘉義縣太保市○○○路東│
│    │        │      │      段360號前             │
├──┼────┼───┼──────────────┤
│22  │636─CBQ│己○○│時間：97年4月10日12時30分許 │
│    │        │      │地點：嘉義市○○路395號前   │
├──┼────┼───┼──────────────┤
│23  │917─BYX│Ｃ○○│時間：97年2月1日21時30分許  │
│    │        │      │地點：嘉義市○○路97號前    │
├──┼────┼───┼──────────────┤
│24  │3HS─877│丙○○│時間：96年12月18日23時20分許│
│    │        │      │地點：嘉義市○○路303號前   │
├──┼────┼───┼──────────────┤
│25  │185─DTZ│陳芳質│時間：97年5月1日23時許      │
│    │        │      │地點：嘉義市○○街與光彩街口│
├──┼────┼───┼──────────────┤
│26  │689─CSY│黃○○│時間：97年5月19日16時30分許 │
│    │        │      │地點：臺南縣新營市○○路251 │
│    │        │      │      號後方                │
├──┼────┼───┼──────────────┤
│27  │163─CBW│林梁淑│時間：97年1月15日20時20分許 │
│    │        │勤    │地點：嘉義市○○路○段461號前│
├──┼────┼───┼──────────────┤
│28  │862─CSK│Ｊ○○│時間：97年3月17日12時10分許 │
│    │        │      │地點：嘉義縣太保市○○路○段│
│    │        │      │      30號前                │
├──┼────┼───┼──────────────┤
│29  │856─CSY│玄○○│時間：97年3月17日14時39分許 │
│    │        │      │地點：嘉義市○○路399號前   │
├──┼────┼───┼──────────────┤
│30  │052─CHS│戊○○│時間：97年4月14日20時30分許 │
│    │        │      │地點：嘉義市○○○路151號   │
├──┼────┼───┼──────────────┤
│31  │557─BYW│Ｌ○○│時間：97年3月4日            │
│    │        │      │地點：嘉義市○○路248號前   │
├──┼────┼───┼──────────────┤
│32  │808─CFW│天○○│時間：97年4月14日15時許     │
│    │        │      │地點：嘉義縣某處            │
├──┼────┼───┼──────────────┤
│33  │859─DTY│甲○○│時間：97年5月12日7時45分許  │
│    │        │      │地點：嘉義市○○路80號前    │
├──┼────┼───┼──────────────┤
│34  │N8M─691│乙○○│時間：97年3月19日11時50分許 │
│    │        │      │地點：嘉義市○○路537之52號 │
├──┼────┼───┼──────────────┤
│35  │009─BYX│壬○○│時間：97年3月17日17時30分許 │
│    │        │      │地點：嘉義市○○路與民生北路│
│    │        │      │      路口                  │
├──┼────┼───┼──────────────┤
│36  │528─BDJ│Ｎ○○│時間：97年3月3日16時30分許  │
│    │        │      │地點：嘉義市○○路366號     │
├──┼────┼───┼──────────────┤
│37  │063─BWM│癸○○│時間：96年11月17日20時20分許│
│    │        │      │地點：嘉義市○○路165號     │
├──┼────┼───┼──────────────┤
│38  │P9A─531│蔡騏宇│時間：96年11月20日8時許     │
│    │        │      │地點：嘉義市○○路505號前   │
├──┼────┼───┼──────────────┤
│39  │698─CAY│丁○○│時間：96年12月18日17時17分許│
│    │        │      │地點：嘉義市○○路431號前   │
└──┴────┴───┴──────────────┘


司法院資訊處製作；財團法人民間司法改革基金會備份。
